臺灣桃園地方法院民事裁定
110年度事聲字第54號
異  議  人  張煥禎即聯新國際醫院

上列異議人與相對人林恒斌間返還提存物事件，異議人對於本院
司法事務官於民國110年10月29日所為110年度司聲字第273號裁
定聲明異議，本院裁定如下：
    主  文
異議駁回。
    理  由
一、按司法事務官處理事件所為之處分，與法院所為者有同一之
    效力。當事人對於司法事務官處理事件所為之終局處分，得
    於處分送達後10日之不變期間內，以書狀向司法事務官提出
    異議。司法事務官認前項異議有理由時，應另為適當之處分
    ；認異議為無理由者，應送請法院裁定之。法院認第1項之
    異議為有理由時，應為適當之裁定；認異議為無理由者，應
    以裁定駁回之，民事訴訟法第240條之3 、第240條之4第1 
    、2、3項分別定有明文。查：本件異議人對於本院司法事務
    官於民國110年10月29日所為110年度司聲字第273號裁定（
    下稱原裁定）不服，而於110年11月12日收受該裁定送達後1
    0日內之110年11月17日具狀聲明異議，經司法事務官認其異
    議無理由而送請本院裁定，核與上開條文規定及意旨相符，
    先予敘明。
二、異議意旨略以：異議人與相對人林恒斌間前有請求給付報酬
    之紛爭（下稱系爭紛爭）涉訟多年，本件訴訟現仍繫屬於最
    高法院，尚未終結。相對人林恒斌應不能依民事訴訟法第10
    4條、第106條之規定辦理返還提存物之聲請，爰依法聲明異
    議等語。
三、按訴訟終結後，法院依供擔保人之聲請，通知受擔保利益人
    於一定期間內行使權利並向法院為行使權利之證明而未證明
    者，法院應依供擔保人之聲請，以裁定命返還其提存物。前
    開規定於其他依法令供訴訟上之擔保者準用之。民事訴訟法
    第104條第1項第3款及第106條前段分別定有明文。又於依本
    案宣告假執行之判決，供法院所定之擔保，係擔保受擔保利
    益人因假執行所受之損害。而假執行之宣告，因就本案判決
    或該宣告有廢棄或變更之判決，自該判決宣示時起，於其廢
    棄或變更之範圍內，失其效力。是所謂訴訟終結，應包括執
    行程序終結在內，本件假執行程序倘確已終結，供擔保人復
    已依法催告相對人行使權利而未行使，則供擔保人聲請裁定
    返還所提供之擔保金，應予准許( 參照最高法院85年度台抗
    字第587號裁判) 。
四、經查：相對人林恒斌以本院110年度存字第462號擔保提存事
    件為提存後，執原一審判決即本院101年度重訴字第313號判
    決（下稱系爭判決）之假執行宣告為執行名義，聲請對異議
    人之財產為假執行，惟經本院110年度司執字第25299號強制
    執行事件以系爭判決之假執行宣告業經臺灣高等法院以103
    年度重上字第65號判決予以廢棄而失其效力為由，裁定駁回
    相對人林恒斌之聲請，嗣相對人林恒斌執前開執行事件之裁
    定向本院聲請返還提存物，經本院以原裁定准以返還等情，
    業經本院依職權調取本院110年度存字第462號提存書卷宗、
    110年度司執字第25299號執行卷宗、110年度司聲字第273號
    返還提存物卷宗核閱無誤，自堪信為真實。今異議人主張其
    與相對人林恒斌間之系爭紛爭現仍於最高法院審理中，尚未
    完結，應不得聲請返還提存物云云。惟就第一審判決之假執
    行宣告業經第二審判決即前開高等法院103年度重上字第65
    號判決廢棄第一審判決，按民事訴訟法第359條、第458條之
    規定，原一審判決之假執行宣告即失其效力，且不得聲明不
    服而告確定，尚不因嗣後兩造上訴最高法院之判決結果而有
    所不同，是本件相對人林恒斌因假執行程序已終結。且相對
    人已依法催告異議人行使權利，然異議人亦迄未對相對人行
    使權利。是以，相對人聲請返還本件提存物，應屬有據，異
    議人前開主張，自無可採。異議意旨指摘原裁定不當，聲明
    廢棄，為無理由，應予駁回。
五、爰裁定如主文。　　
中　　華　　民　　國　　111 　年　　1 　　月　　26　　日
                  民事第三庭法　官　張益銘

以上正本係照原本作成
如對本裁定抗告須於裁定送達後10日內向本院提出抗告狀，並應
繳納抗告費新台幣1000元。
中　　華　　民　　國　　111 　年　　1 　　月　　26　　日
                            書記官　謝菁菁